---
title: "`r paste('Intercambiabilidad',str_interp('método ${params$m1@mnames[1]} vs ${params$m1@mnames[2]}'))`"
output: 
  html_document:
    toc: true
    toc_depth: 3
  
params:
  m2: NULL
  m1: NULL
  datos: NULL
  alpha: NULL
  bins: NULL
  tipoAcuerdo: NULL
  tipoError: NULL
  limiteAcuerdo: NULL
  limiteBias: NULL
  criterio: NULL
  ba: NULL

date: "`r Sys.Date()`"
---

```{r setup, include=FALSE}
knitr::opts_chunk$set(echo = FALSE,warning = FALSE,out.width = 1000,comment = FALSE,message = FALSE,results = 'asis')
library(stringr)
library(mcr)
library(ggplot2)
library(DT)
library(plotly)
```


```{r}

#parametros
tipoAcuerdo<-params$tipoAcuerdo
tipoError<-params$tipoError
limiteAcuerdo<- params$limiteAcuerdo
limiteError<- params$limiteBias
alpha<- params$alpha
criterio<-round(params$criterio,2)
datos<-params$datos
m1<- params$m1
m2<- params$m2
datos<- params$datos
n_observaciones <- nrow(datos)
ba<-params$ba

```





```{r}
#funciones

#funciones
blandr.statistics <- function( method1,
                               method2,
                               sig.level = 0.95,
                               LoA.mode = 1,
                               tipo = "Absoluto") {
  
  # This sends to the preparation function, which does some sense checks on the data And
  # makes sure that the values are prepared
  ba.data <- blandr.data.preparation( method1 , method2 , sig.level )
  
  # method1 and method2 are the measurements
  means <- (ba.data$method1 + ba.data$method2)/2
  differences <- ba.data$method1 - ba.data$method2
  if (tipo == "Absoluto"){
    bias <- mean(differences)
    biasStdDev <- sd(differences)
  } else{
    proportion <- differences / means * 100
    bias <- mean(proportion)
    biasStdDev <- sd(proportion)
  }
  # Convert confidence interval to a two-tailed z-value Don't really need this but kept as
  # a remnant of old version to possibly use in the future
  alpha <- 1 - sig.level
  sig.level.two.tailed <- 1 - (alpha/2)
  sig.level.convert.to.z <- qnorm(sig.level.two.tailed)
  
  # Compute the 95% limits of agreement (based on 1st paper) Don't use the significance
  # level supplied to the function here!  (The significance level is for confidence
  # intervals, not for limits of agreement!)  We want to know in the sample what limits 95%
  # of the pop resides within The LoA.mode switch can change before the +/-1.96 multiplier
  # used in more recent papers Or the estimated +/-2 multiplier used in the original paper
  # The default is LoA.mode which gives a LoA.multiplier of 1.96. In future we could use an
  # even more precise multipler for limits of agreement.
  if (LoA.mode == 2) {
    LoA.multiplier <- 2
  } else {
    LoA.multiplier <- 1.96
  }
  upperLOA <- bias + (LoA.multiplier * biasStdDev)
  lowerLOA <- bias - (LoA.multiplier * biasStdDev)
  
  # Confidence intervals (based on 2nd paper) Based on significance level supplied
  # (defaults to 95% CI) CI for mean
  biasSEM <- sd(differences)/sqrt(length(differences))
  biasCI <- qt(sig.level.two.tailed, df = length(differences) - 1) * biasSEM
  biasUpperCI <- bias + biasCI
  biasLowerCI <- bias - biasCI
  
  # CI for limits of agreement LOAVariance from Carkeet
  LOAVariance <- ((1/length(differences)) + ((sig.level.convert.to.z^2)/(2 * (length(differences) -
                                                                                1)))) * biasStdDev^2
  LOA_SEM <- sqrt(LOAVariance)
  LOA_CI <- qt(sig.level.two.tailed, df = length(differences) - 1) * LOA_SEM
  upperLOA_upperCI <- upperLOA + LOA_CI
  upperLOA_lowerCI <- upperLOA - LOA_CI
  lowerLOA_upperCI <- lowerLOA + LOA_CI
  lowerLOA_lowerCI <- lowerLOA - LOA_CI
  
  # Difference/mean proportion
  proportion <- differences / means * 100
  
  # Number of observations
  no.of.observations <- length(means)
  
  # Works out numbers for proportional bias
  # Couldn't figure this out myself So took example code from
  # http://rforpublichealth.blogspot.co.uk/2013/11/ggplot2-cheatsheet-for-scatterplots.html
  m <- lm( differences ~  means )
  a <- signif(coef(m)[1], digits = 2)
  b <- signif(coef(m)[2], digits = 2)
  regression.equation <- paste("y(differences) = ", b, " x(means) + ", a, sep = "")
  
  results =
    list(
      means = means ,
      differences = differences ,
      method1 = method1 ,
      method2 = method2 ,
      sig.level = sig.level,
      sig.level.convert.to.z = sig.level.convert.to.z ,
      bias = bias ,
      biasUpperCI = biasUpperCI ,
      biasLowerCI = biasLowerCI ,
      biasStdDev = biasStdDev ,
      biasSEM = biasSEM ,
      LOA_SEM = LOA_SEM ,
      upperLOA = upperLOA ,
      upperLOA_upperCI = upperLOA_upperCI ,
      upperLOA_lowerCI = upperLOA_lowerCI ,
      lowerLOA = lowerLOA ,
      lowerLOA_upperCI = lowerLOA_upperCI ,
      lowerLOA_lowerCI = lowerLOA_lowerCI ,
      proportion = proportion ,
      no.of.observations = no.of.observations ,
      regression.equation = regression.equation ,
      regression.fixed.slope = b ,
      regression.fixed.intercept = a
    )  #CLOSE OF LIST
  
  class(results) = "blandr"
  return(results)
  
  # END OF FUNCTION
}










plotBlandAltman<-function(ba_df, acuerdo= "Absoluto",m1){
  if (!"biasUpperCI" %in% colnames(ba_df)) {
    ba_df$biasUpperCI <- ba_df$bias + 1.96 * ba_df$sd  # Ejemplo de cálculo, ajustar según sea necesario
  }
  if (!"means" %in% colnames(ba_df)) {
    ba_df$means <- (ba_df$col1 + ba_df$col2) / 2  # Ejemplo de cálculo, ajustar según sea necesario
  }
  if (!"differences" %in% colnames(ba_df)) {
    ba_df$differences <- ba_df$col1 - ba_df$col2  # Ejemplo de cálculo, ajustar según sea necesario
  }
  
  if(acuerdo=="Absoluto"){
    plot<- ggplot(data = ba_df, aes(x = means, y = differences)) +
      geom_point(pch = 1, size = 1.5, col = "black") +
      labs(title = "Bland-Altman plot", x = str_interp("media método ${m1@mnames[1]} y ${m1@mnames[2]}"), 
           y = str_interp("${m1@mnames[1]} - ${m1@mnames[2]}")) +
      ylim(mean(ba_df$differences) - 4 * sd(ba_df$differences), 
           mean(ba_df$differences) + 4 * sd(ba_df$differences) )+
      # Línea de bias
      geom_hline(yintercept = ba_df$bias[1], lwd = 1) +
      geom_ribbon(aes(ymin=ba_df$biasLowerCI,ymax=biasUpperCI),alpha=0.1,fill="green")+
      # Línea en y=0
      geom_hline(yintercept = 0, lty = 3, col = "grey30") +
      # Limits of Agreement
      geom_hline(yintercept = ba_df$upperLOA[1],
                 lty = 2, col = "firebrick") +
      geom_hline(yintercept = ba_df$lowerLOA[1],
                 lty = 2, col = "firebrick") +
      theme(panel.grid.major = element_blank(),
            panel.grid.minor = element_blank()) +
      
      geom_text(label = "Bias", x = 0.9*max(ba_df$means), y = 1.3 * mean(ba_df$differences), size = 3, 
                colour = "black") +
      geom_text(label = "+1.96SD", x = 0.9*max(ba_df$means), y = mean(ba_df$differences) + 2.2 * sd(ba_df$differences), size = 3, 
                colour = "firebrick") +
      geom_text(label = "-1.96SD", x = 0.9*max(ba_df$means), y = mean(ba_df$differences) -2.2 * sd(ba_df$differences), size = 3, 
                colour = "firebrick") +
      theme_bw() + theme(plot.title = element_text(hjust = 0.5)) +
      
      geom_smooth(method = "lm", se = TRUE, fill = "lightgrey", lwd = 0.1, lty = 5)
    
    return(ggplotly(plot))    
    
  } else {
    
    plot<- ggplot(data = ba_df, aes(x = means, y = proportion)) +
      geom_point(pch = 1, size = 1.5, col = "black") +
      labs(title = "Bland-Altman plot porcentaje", x = str_interp("media método ${m1@mnames[1]} y ${m1@mnames[2]}"), 
           y = str_interp("${m1@mnames[1]} - ${m1@mnames[2]}/media (%)")) +
      ylim(mean(ba_df$proportion) - 4 * sd(ba_df$proportion), 
           mean(ba_df$proportion) + 4 * sd(ba_df$proportion)) +
      # Línea de bias
      geom_hline(yintercept = mean(ba_df$proportion), lwd = 1) +
      # Línea en y=0
      geom_hline(yintercept = 0, lty = 3, col = "grey30") +
      # Limits of Agreement
      geom_hline(yintercept = mean(ba_df$proportion) + 
                   1.96 * sd(ba_df$proportion), 
                 lty = 2, col = "firebrick") +
      geom_hline(yintercept = mean(ba_df$proportion) - 
                   1.96 * sd(ba_df$proportion), 
                 lty = 2, col = "firebrick") +
      theme(panel.grid.major = element_blank(), 
            panel.grid.minor = element_blank()) +
      
      geom_text(label = "Bias", x = 0.9*max(ba_df$means), y = 1.3 * mean(ba_df$proportion), size = 3, 
                colour = "black") +
      geom_text(label = "+1.96SD", x = 0.9*max(ba_df$means), y = mean(ba_df$proportion) +2.2 * sd(ba_df$proportion), size = 3, 
                colour = "firebrick") +
      geom_text(label = "-1.96SD", x = 0.9*max(ba_df$means), y = mean(ba_df$proportion)- 2.2 * sd(ba_df$proportion), size = 3, 
                colour = "firebrick") +
      theme_bw() + theme(plot.title = element_text(hjust = 0.5)) +
      
      geom_smooth(method = "lm", se = TRUE, fill = "lightgrey", lwd = 0.1, lty = 5) 
    
    
    return(ggplotly(plot))
    
  }
  
  
}

plotRegresion1<- function(modelo,titulo,dat){
  
  return(ggplot(data = dat, aes(x = dat[,1], y =dat[,2],text = paste(names(dat)[1],": ", dat[,1], "<br>", 
                                    names(dat)[2],": ", dat[,2], "<br>",sep = ""))) + 
    geom_point(pch = 1, size = 3, col = "black") +
    geom_abline( intercept = modelo@para[1], slope = modelo@para[2], color="blue" )+
    geom_abline(intercept = 0,slope = 1,linetype = "dashed",color = "#7083b5") +
    geom_hline(yintercept = 0, color="darkblue") +
    geom_vline(xintercept = 0, color="darkblue") +
    labs(title = titulo, x = str_interp("${modelo@mnames[1]}"),  
         y = str_interp("${modelo@mnames[2]}")) + 
    
    scale_x_continuous(expand = expansion(mult = c(0, 0.2))) + scale_y_continuous(expand = expansion(mult = c(0, 0.2))) + 
    theme_bw() +
    theme(plot.title = element_text(hjust = 0.5, size = 18),plot.margin=unit(c(0,0,0,0),"cm")))
}

plotResiduales <- function(residuals,titulo,subtitulo,modelo,dat){
  data<-data.frame(x=dat[,2],y=residuals$optimized)
  
    return(ggplot(data = data, aes(x = x , y = y)) + 
     geom_point(pch = 1, size = 3, col = "black") +
     geom_hline( yintercept = 0, color="blue" ) +
     labs(title = titulo, subtitle = subtitulo, x = str_interp("${modelo@mnames[1]}"),y = str_interp("${modelo@mnames[2]}-F(x)[residuales] "))+
     theme_bw() +
     theme(plot.title = element_text(hjust = 0.5, size = 18))
     )}
```

# Estudio de intercambiabilidad

El estudio de intercambiabilidad se lleva a cabo por medio de la regresión Passing Bablok y el análisis de Bland-Altman.El análisis de Bland-Altman es una técnica estadística utilizada para evaluar el acuerdo entre dos métodos de medición. En este análisis, se obrserva el sesgo medio (bias) y los límites de acuerdo entre ambos métodos. Por otra parte, con el estudio de regresión Passing bablok, comprobaremos si existen diferencias sistemáticas y/o proporcionales entre los dos métodos

Para el estudio se han procesado `r n_observaciones` muestras con ambos métodos. Obteniendo los resultados que se muestran a continuación:



```{r}

datatable(datos)
```




## Passing Bablok

Para asegurar la intercambiabilidad de los resultados, se realiza una regresión Passing Bablok con una significacion alfa de `r alpha`. Como criterio de aceptación establecemos que el error proporcional debe ser menor o igual al `r criterio` %.

### Regresión de Passing Bablok

A continuación se muestra el gráfico de la regresión:

```{r warning=FALSE,echo=FALSE}
ggplotly(plotRegresion1(m1,titulo = "Regresión de Passing Bablok",datos), tooltip = c("text"),width = 1000)
```



Gráfico de diagnostico de los residuales:

```{r results='asis'}
res<-getResiduals(m1)
annotationsR = list( 
  list( 
    x = 0.2,  
    y = 1.0,  
    text = "Residuales vs Valores ajustados",  
    xref = "paper",  
    yref = "paper",  
    xanchor = "center",  
    yanchor = "bottom",  
    showarrow = FALSE 
  ),  
  list( 
    x = 0.8,  
    y = 1,  
    text = "Gráfico de cuantiles",  
    xref = "paper",  
    yref = "paper",  
    xanchor = "center",  
    yanchor = "bottom",  
    showarrow = FALSE 
  ))
p1<-ggplotly(plotResiduales(res,titulo = "Análisis residuales de la Regresión de Passing Bablok", subtitulo = "Residuales de la Regresión de Passing Bablok", m1, dat = datos))
qqnormPlot<-ggplot(data = res, aes(sample = optimized)) + 
      stat_qq(pch = 1, size = 1.5, col = "black") +
      stat_qq_line(col="blue")+
      labs(title = "Análisis residuales de la Regresión de Passing Bablok",subtitle = "Residuales passing babblok", x=str_interp("Cuantiles teóricos"),y=str_interp("residuales")) +
      theme_classic() + theme(plot.title = element_text(hjust = 0.5)) 
p2<-ggplotly(qqnormPlot)
subplot(p1,p2,nrows = 1,margin = 0.04,titleX = TRUE,titleY = TRUE) %>% layout( annotations = annotationsR
  
)

```





La tabla de parámetros de la regresión:

```{r}
library(DT)
datatable(m1@para, options = list(searching = FALSE))
```





```{r echo=FALSE}


# interpretación passing babblok
lcip<- round(m1@para[6],2)
ucip<-round(m1@para[8],2)

pendiente<- round(m1@para[2],2)
errorPendiente<- abs(pendiente -1)*100
intercepto<- round(m1@para[1],2)
lcii<-round(m1@para[5],2)
ucii<-round(m1@para[7],2)
#sesgoPendiente<-ifelse(lcip<1 & 1<ucip,"no hay sesgo proporcional entre los dos métodos", "existe un sesgo proporcional entre los dos métodos")
sesgoPendiente<-str_interp("el error proporcional es de ${errorPendiente} %")
if(ucip<1){
  comentarioSesgoPendiente<-str_interp("Las medidas de ${m1@mnames[1]} son proporcionalmente más altas que ${m1@mnames[2]} a medida que aumenta el analito.")
} else if(lcip>1){
  comentarioSesgoPendiente<-str_interp("Las medidas de ${m1@mnames[1]} son proporcionalmente más bajas que ${m1@mnames[2]} a medida que aumenta el analito.")
} else {
  comentarioSesgoPendiente<-""
}
sesgoIntercepto<-ifelse(lcip<0 & 0<ucip,"no hay sesgo sistemático entre los dos métodos","existe sesgo sistemático entre los dos métodos")
if(ucii<0){
  comentarioSesgoIntercepto<-str_interp("Las medidas de ${m1@mnames[1]} son sistemáticamente ${intercepto} unidades más altas que ${m1@mnames[2]}")
} else if(lcii>1){
  comentarioSesgoIntercepto<-str_interp("Las medidas de ${m1@mnames[1]} son sistemáticamente ${intercepto} unidades mas bajas que ${m1@mnames[2]}.")
} else {
  comentarioSesgoIntercepto<-""
}

aceptacionPA<- ifelse(errorPendiente < criterio,str_interp("A tenor de que el error proporcional de la regresion Passing Bablok (${errorPendiente} %) es menor que el criterio de aceptación (${criterio} %) establecido, concluimos que ambos métodos son intercambiables."),str_interp("A tenor de que el error proporcional de la regresion Passing Bablok (${errorPendiente} %) es mayor que el criterio de aceptación (${criterio} %) establecido, concluimos que ambos métodos no son intercambiables."))

```
### Resultados Passing Bablok
La pendiente de la regresión es `r pendiente` con un intervalo de confianza inferior de  `r lcip` y superior de `r ucip`. En vista de los resultados, indicamos que `r sesgoPendiente`. `r comentarioSesgoPendiente`



El intercepto de la regresión de Passing Babblok es de `r intercepto` con un intervalo de confianza inferior de `r lcii` y superior de `r ucii`. En vista de los resultados, indicamos que `r sesgoIntercepto`.`r comentarioSesgoIntercepto`

`r aceptacionPA`


## Bland Altman

Se lleva a cabo el análisis de Bland Altman entre los dos métodos analizando las diferencias medidas con muestras analizadas con ambas tecnologías.
Como criterio de aceptación, se establece que el límite de acuerdo sea inferior al límite de acuerdo  establecido `r criterio` `r ifelse(tipoAcuerdo == "Absoluto","","%")`.
Primeramente se llevará un estudio de normalidad de la distribución de las diferencias.




```{r echo=FALSE, warning=FALSE}
alpha<-params$alpha

bland_result<-blandr.statistics(datos[,1],datos[,2],sig.level=1-alpha,tipo = tipoAcuerdo)

ba_df<- data.frame(unclass(bland_result))
ba_df_valores <- ba_df[c(1,2,3,4,19)]
ba_df_stats<- ba_df[1,-c(1,2,3,4,19,22,23)]
b1<-plotBlandAltman(ba_df = ba_df,acuerdo = tipoAcuerdo,m1 = m1)

annotationsBA = list(
    x = 0.2,  
    y = 1.0,  
    text = "Bland-Altman",  
    xref = "paper",  
    yref = "paper",  
    xanchor = "center",  
    yanchor = "bottom",  
    showarrow = FALSE 
  )

graficosBA <- b1 %>% layout(annotations=annotationsBA)



```




```{r}
bland_result<-blandr.statistics(datos[,1],datos[,2],sig.level=1-alpha,tipo = tipoAcuerdo)
```



### Normalidad de las diferencias shapiro 


```{r}
#histograma
bins<-params$bins
  
histBA<- ggplot(data = ba_df, aes(x = differences)) + 
                      geom_histogram(bins = bins,fill="white", color="black",aes(y=..density..)) +
                      geom_function(fun=function(x) 
                        dnorm(x, 
                              mean=mean(ba_df$differences),
                              sd=sd(ba_df$differences)),
                        color="red") +
                      geom_density(alpha = 0.6,color="blue") +
                      labs(title = "Histograma diferencias",x=str_interp("${m1@mnames[1]} - ${m1@mnames[2]}"), y="Densidad") +
                      theme_classic() + theme(plot.title = element_text(hjust = 0.5)) 

qqnormPlot<-ggplot(data = ba_df, aes(sample = differences)) + 
      stat_qq(pch = 1, size = 1.5, col = "black") +
      stat_qq_line(col="blue")+
      labs(title = "Análisis diferencias Bland Altman",x=str_interp("Cuantiles teóricos de la diferencia"),y=str_interp("${m1@mnames[1]} - ${m1@mnames[2]}")) +
      theme_classic() + theme(plot.title = element_text(hjust = 0.5)) 
hist<-ggplotly(histBA)
qqplotBA<- ggplotly(qqnormPlot)
subplot(hist,qqplotBA,nrows = 1,margin = 0.04,titleX = TRUE,titleY = TRUE)


```





```{r}
shapiro<- function(datos){
  shapiro<- data.frame(unclass(shapiro.test(datos)),row.names = NULL)
  shapiro$datos<-"Diferencia entre métodos"
  shapiro<-shapiro[,c(5,3,1,2)]
  names(shapiro)<-c("Datos","Método","Estadístico","P-valor")
  return(shapiro)
}


normalidad<-shapiro(ba_df$differences)
pvalorShapiro<-normalidad$`P-valor`
showText = pvalorShapiro > 0.05
comentario_shapiro<- ifelse(pvalorShapiro>0.05,"se distribuyen normalmente","no se distribuyen normalmente")

datatable(normalidad)
```

Se muestra la distribución de las diferencias entre métodos y el diagrama cuantil-cuantil. Las diferencias entre métodos obtienen un p-valor en el test de shapiro-wilks de `r pvalorShapiro` por lo que asumimos que las diferencias `r comentario_shapiro`.





```{r eval=FALSE}

logNormal<- if (comentario_shapiro=="no se distribuyen normalmente") {
  print(ba_df$differences)
  logN<-log(abs(ba_df$differences))
  print(logN)
  logNormal<-shapiro(logN)
  pvalorLogShapiro<-logNormal$`P-valor`
  print("Se realiza una transformación logarítmica a las diferencias y se realiza nuevamente el test de shapiro para ver si los datos transformados se distribuyen normalmente.Se observa que la trasformación")
  comentario_logshapiro<- ifelse(pvalorLogShapiro>0.05,"se distribuyen normalmente.","no se distribuyen normalmente.")
} else{
  print("")
}
```




### Gráfico Blandt-Altmand




```{r}
graficosBA

```



```{r}



n <- bland_result$no.of.observations
porcentaje<- ifelse(tipoAcuerdo == "Absoluto","","%")
icsBA<-bland_result$biasUpperCI
iciBA<-bland_result$biasLowerCI
LOAinf<-round(bland_result$lowerLOA,2)
LOAsup<-round(bland_result$upperLOA,2)
errorSis<- ifelse(iciBA<0 & 0<icsBA,"no hay sesgo sistemático entre los dos métodos","existe sesgo sistemático entre los dos métodos")
aceptacionBA<-ifelse(abs(LOAinf)<limiteAcuerdo & abs(LOAsup)<limiteAcuerdo,str_interp("En vista de que el limite de acuedo superior (${LOAsup}${porcentaje}) y el límite de acuerdo inferior (${LOAinf}${porcentaje}) son menores al ${limiteAcuerdo}${porcentaje}, se cumple el criterio de aceptación establecido."),str_interp("En vista de que el limite de acuedo superior es (${LOAsup}${porcentaje}) y el límite de acuerdo inferior es (${LOAinf}${porcentaje}), no se cumple el criterio de aceptacion establecido al ${limiteAcuerdo}${porcentaje}."))

```
### Resumen resultados



| Parámetro |  Resultado |
|:----|:----:|
| Número de comparaciones | `r bland_result$no.of.observations`|
|Significancia |  `r bland_result$sig.level `|
| Bias | `r round(bland_result$bias,3)``r porcentaje` ( `r round(bland_result$biasLowerCI,3)``r porcentaje` a `r round(bland_result$biasUpperCI,3)``r porcentaje`)|
| Límite de acuerdo superior | `r round(bland_result$upperLOA,3)``r porcentaje` ( `r round(bland_result$upperLOA_lowerCI,3)``r porcentaje` a `r round(bland_result$upperLOA_upperCI,3)``r porcentaje`) |
| Límite de acuerdo inferior | `r round(bland_result$lowerLOA,3)``r porcentaje` ( `r round(bland_result$lowerLOA_lowerCI,3)``r porcentaje` a `r round(bland_result$lowerLOA_upperCI,3)``r porcentaje`) |


Los resultados de Bland Altman indican que el error es de `r bland_result$bias`%. El intervalo de confianza inferior del bias es de (`r iciBA` %) y superior de  (`r icsBA` %). Por tanto, `r errorSis`.

`r aceptacionBA`





